臺灣板橋地方法院交通事件裁定　　　 100年度交聲字第2353號
原處分機關　交通部公路總局臺北區監理所
異　議　人
即受處分人　永騰交通有限公司
代　表　人　陳勝騰
上列異議人因違反道路交通管理處罰條例案件，對於交通部公路
總局臺北區監理所，於民國100 年7 月1 日以北監營裁字第裁40
-1AF872137號違反道路交通管理事件裁決書所為之處分，聲明異
議，本院裁定如下：
    主    文
異議駁回。
    理    由
一、異議意旨略以：駕駛人楊元茂雖有於民國100 年5 月5 日15
    時54分許，將異議人即受處分人永騰交通有限公司所有之車
    號528-YM號營業一般小客車（下稱系爭車輛），停放在臺北
    市○○路○段6 號前劃有紅線處之事實，惟係因該車輛電機
    故障無法行駛，不得已停放該處，並非故意違規停車；且當
    時駕駛人係在車內等候修車廠派人前來，又系爭車輛並未貼
    隔熱紙，執勤人員應可清楚看見駕駛人在車內，竟未先予知
    會即逕予開單，且稱未看到車上有人，顯與事實不符；復未
    對其他違規車輛併予舉發，亦有不當，爰聲明異議，請求撤
    銷原處分云云。
二、按紅實線，設於路側，用以禁止臨時停車；又設有禁止臨時
    停車標誌、標線處所不得臨時停車；另禁止臨時停車處所不
    得停車，道路交通標誌標線號誌設置規則第149 條第1 款5
    目、道路交通安全規則第111 條第1 項第3 款、第112 條第
    1 項第1 款分別定有明文；另汽車駕駛人停車時，在禁止臨
    時停車處所停車者，處新臺幣（下同）600 元以上1,200 元
    以下罰鍰，道路交通管理處罰條例第56條第1 項第1 款亦定
    有明文。
三、經查：
  (一)駕駛人楊元茂駕駛系爭車輛，於上述時地，因「在禁止臨時
    停車處所停車」之違規事實，經執勤人員當場拍照舉發，業
    經證人即當場舉發之執勤人員曹德威到庭證稱：當天系爭車
    輛是違規停放在台北市○○路○段6 號紅線區域，所以我就
    依規定開單，又該車輛引擎蓋有掀開，但是車內沒有人等語
    明確（見本院卷第24頁反面），並有臺北市停車管理處工程
    處100 年5 月12日北市停管字第10032564500 號函、100 年
    6 月23日北市停管字第10033153300 號函、違反道路交通管
    理事件通知單標示聯、違規查詢報表各1 份、庭呈採證照片
    2 張在卷可稽（見本院卷第11至13、18、38、39頁），且駕
    駛人亦坦承當時有將系爭車輛違規停在採證照片（見本院卷
    第38、39頁）所示紅線處等情，則有本院100 年7 月29日訊
    問筆錄可憑（見本院卷第27頁反面）；是系爭車輛確有在禁
    止臨時停車處所停車之違規事實，已堪認定。
  (二)異議人雖以前詞置辯，然查：
  1.駕駛人雖謂係因車輛故障等待修車廠人員前來處理，始在前
    開地點臨停云云；惟系爭車輛當日係自行進廠維修，並以自
    備之發電機更換等情，有煌舜有限公司車損交修單、本院電
    話紀錄各1 紙在卷可佐（見本院卷第22、36頁）；是駕駛人
    辯稱停車係為等待修車廠人員云云，是否屬實，顯非無疑。
  2.按汽車發生故障不能行駛，應即設法移置於無礙交通之處，
    道路交通安全規則第112 條第1 項第12款定有明文；又禁止
    臨時停車路段之設置係考量路段實際條件及行車安全後，認
    確不適於停車因而繪設，目的在禁止所有車輛之任何停車行
    為，是系爭車輛縱有臨時發生故障之情形，亦不得於禁止臨
    時停車處所停車，而經劃設為禁止臨時停車路段之處，亦非
    「無礙交通之處」，足見異議人前開所辯，亦非可採；況駕
    駛人停車地點前約20至30公尺處，即有合法停車格，業經證
    人曹德威到庭證述綦詳（見本院卷第26頁反面），然駕駛人
    卻將系爭車輛停放於劃設紅實線處，可見確有違規停車之事
    實無訛。
  3.證人曹德威已到庭證稱：當時我有從車前擋風玻璃往內看，
    沒有看到系爭車輛裡有人，直到我開完單都沒有看到司機等
    語明確（見本院卷第26頁反面、第27頁），可見異議人辯稱
    當時駕駛人係在車內云云，並非屬實；況違規地點係不准臨
    時停車之劃設紅實線區域，已如前述，縱然當時駕駛人確係
    在車內，亦無從免除在禁止臨時停車處所停車之違規責任，
    故異議人前開所辯，亦不足採。
  4.按憲法上所保障之平等權，係以合法權利為限，亦即主張平
    等原則之基礎事實應為合法，故「不法平等」之主張，自非
    法之所許；換言之，違規者尚不得因他人違規未受取締即合
    理化自身之違規行為。是以，縱當時該處亦有其他駕駛人違
    規停車未遭舉發，依前開所述，異議人仍不得據以為免責之
    事由。
  (三)從而，系爭車輛確有在禁止臨時停車之處所停車之事實，堪
    以認定。
四、綜上所述，異議人既有前揭違規行為，原處分機關依道路交
    通管理處罰條例第56條第1 項第1 款規定，裁處受處分人罰
    鍰900 元，自屬有據；異議人執前詞認本件裁決不當，為無
    理由，應予裁定駁回。
五、據上論斷，依道路交通事件處理辦法第18條，裁定如主文。
中    華    民    國   100    年    11    月    10    日
                  刑事第十一庭  法  官  洪珮婷
以上正本證明與原本無異。
如不服本裁定，應於收受送達後5 日內向本院提出抗告狀。
                                書記官  陳永訓
中    華    民    國   100    年    11    月    11    日